ru: Стандарт рулевой колонки: Интегрированная рулевая (Campagnolo); Внешние чашки (EC); Интегрированная (IS); Смешанная; Конусная 1-1/8"–1.5"; Резьбовая; Полуинтегрированная (ZS); Другое
ko: 헤드셋 표준: 캄파놀로 인티그레이티드; 익스터널 컵(EC); 인티그레이티드(IS); 혼합; 테이퍼형 1-1/8"~1.5"; 스레드형; 제로 스택(ZS); 기타
sv: Headsetstandard: Campagnolo integrerad; Utvändig kopp (EC); Integrerad (IS); Blandad; Konisk 1-1/8"–1,5"; Gängad; Zero Stack (ZS); Övrigt
de: Steuersatzstandard: Campagnolo Integrated; External Cup (EC); Integrated (IS); Gemischt; Tapered 1-1/8"–1.5"; Gewinde; Zero Stack (ZS); Sonstige
bg-BG: Стандарт за слушалки: Интегриран Campagnolo; Външна чашка (EC); Интегриран (IS); Смесен; Конусовиден 1-1/8" – 1,5"; С резба; Zero Stack (ZS); Други
sl-SI: Standard krmilnega ležaja: Campagnolo Integrated; Zunanja skodelica (EC); Integriran (IS); Mešano; Stožčast 1-1/8"–1.5"; Z navojem; Zero Stack (ZS); Drugo
pl: Standard sterów: Zintegrowane Campagnolo; Zewnętrzna miska (EC); Zintegrowane (IS); Mieszane; Stożkowe 1-1/8"–1,5"; Gwintowane; Półzintegrowane (ZS); Inny
ro-RO: Standardul căștilor: Campagnolo integrat; Cuvetă externă (EC); Integrat (IS); Mixt; Conic 1-1/8" - 1.5"; Filetat; Zero Stack (ZS); Altele
hr-HR: Standard slušalica: Campagnolo Integrated; Vanjska čašica (EC); Integrirano (IS); Miješano; Konusno 1-1/8" – 1.5"; S navojem; Zero Stack (ZS); Ostalo
cs: Standard hlavového složení: Campagnolo Integrated; External Cup (EC); Integrated (IS); Smíšený; Tapered 1-1/8"–1,5"; Závitové; Zero Stack (ZS); Jiné
es: Estándar de auriculares: Campagnolo integrada; Cazoleta externa (EC); Integrada (IS); Mixta; Cónica 1-1/8"–1.5"; Roscada; Zero Stack (ZS); Otra
pt-PT: Padrão de auricular: Campagnolo Integrated; Copo externo (EC); Integrado (IS); Misto; Cónico 1-1/8" - 1,5"; Roscado; Zero Stack (ZS); Outro
vi: Tiêu chuẩn tai nghe: Campagnolo Integrated; Chén ngoài (EC); Tích hợp (IS); Hỗn hợp; Vát nhọn 1-1/8"–1.5"; Có ren; Chén âm (ZS); Khác
en: Headset standard: Campagnolo Integrated; External Cup (EC); Integrated (IS); Mixed; Tapered 1-1/8"–1.5"; Threaded; Zero Stack (ZS); Other
zh-TW: 碗組標準: Campagnolo 整合式; 外置式 (EC); 整合式 (IS); 混合; 錐形 1-1/8"–1.5"; 有牙式; 隱藏式 (ZS); 其他
lt-LT: Vairo kolonėlės standartas: Integruota „Campagnolo“; Išorinis guolis (EC); Integruota (IS); Mišri; Kūginė 1-1/8"–1,5"; Srieginė; „Zero Stack“ (ZS); Kita
th: มาตรฐานชุดหูฟัง: แบบประกอบรวม Campagnolo; ถ้วยคอแบบลอย (EC); แบบประกอบรวม (IS); แบบผสม; Tapered 1-1/8"–1.5"; แบบเกลียว; Zero Stack (ZS); อื่นๆ
nl: Balhoofd standaard: Campagnolo geïntegreerd; External Cup (EC); Geïntegreerd (IS); Gemengd; Tapered 1-1/8"–1.5"; Met schroefdraad; Zero Stack (ZS); Overig
sk-SK: Štandard hlavového zloženia: Campagnolo Integrated; Externé misky (EC); Integrované (IS); Zmiešané; Zúžené 1-1/8" – 1.5"; Závitové; Zero Stack (ZS); Iné
el: Πρότυπο ακουστικών: Ενσωματωμένο Campagnolo; Εξωτερικό ποτήρι (EC); Ενσωματωμένο (IS); Μεικτό; Κωνικό 1-1/8"–1.5"; Με σπείρωμα; Zero Stack (ZS); Άλλο
hu: Fejhallgató szabvány: Campagnolo integrált; Külső csészés (EC); Integrált (IS); Vegyes; Tapered (kúpos) 1-1/8"–1.5"; Menetes; Félintegrált (Zero Stack, ZS); Egyéb
fi: Kuulokestandardi: Campagnolo integroitu; Ulkoinen kuppi (EC); Integroitu (IS); Sekoitettu; Kavennettu 1-1/8"–1.5"; Kierteitetty; Zero Stack (ZS); Muu
fr: Standard du jeu de direction: Campagnolo intégré; Cuvette externe (EC); Intégré (IS); Mixte; Conique 1-1/8"–1.5"; Fileté; Zero Stack (ZS); Autre
nb: Standard hodesett: Campagnolo integrert; Utvendig kopp (EC); Integrert (IS); Blandet; Konisk 1-1/8"–1.5"; Gjenget; Zero Stack (ZS); Annet
zh-CN: 耳机标准: Campagnolo 一体式; 外置碗组 (EC); 一体式碗组 (IS); 混合式; 锥形 1-1/8"–1.5"; 螺纹式; 隐藏式碗组 (ZS); 其他
tr: Gidon bağlantı standardı: Campagnolo Entegre; Dış yatak (EC); Entegre (IS); Karışık; Konik 1-1/8"–1.5"; Dişli; Yarı entegre (ZS); Diğer
it: Standard delle cuffie: Integrata Campagnolo; A calotte esterne (EC); Integrata (IS); Mista; Conica da 1-1/8” a 1,5”; Filettata; Semintegrata (ZS); Altro
da: Headset-standard: Campagnolo integreret; External Cup (EC); Integreret (IS); Blandet; Tapered 1-1/8"–1.5"; Med gevind; Zero Stack (ZS); Andet
pt-BR: Padrão da caixa de direção: Campagnolo integrada; Copo externo (EC); Integrada (IS); Mista; Cônica 1-1/8"–1.5"; Com rosca; Zero Stack (ZS); Outra
ja: ヘッドセット規格: Campagnolo統合型; エクスターナルカップ (EC); 統合型 (IS); ミックス; テーパード 1-1/8"〜1.5"; スレッド; ゼロスタック (ZS); その他